臺北高等行政法院裁定
111年度交上字第363號
上  訴  人  劉義晟                                      

被 上訴 人  臺北市交通事件裁決所


代  表  人  蘇福智（所長）住同上
上列當事人間交通裁決事件，上訴人對於中華民國111年9月30日
臺灣臺北地方法院111年度交字第426號行政訴訟判決，提起上訴
，本院裁定如下：
    主  文
上訴駁回。
上訴審訴訟費用新臺幣柒佰伍拾元由上訴人負擔。
    理  由
一、按對於交通裁決事件之判決提起上訴，非以其違背法令為理
    由，不得為之，且應於上訴理由中表明原判決所違背之法令
    及其具體內容之事由，或表明依訴訟資料可認為原判決有違
    背法令之具體事實之事由，行政訴訟法第237條之9第2項準
    用第235條第2項及第236條之1規定甚明。是對於地方法院交
    通裁決事件之判決上訴，非以其違背法令，且於上訴理由中
    表明上開事由之一者，即屬不應准許，自應認為不合法而駁
    回之。又依同法第237條之9第2項準用第236條之2第3項、第
    243條第1項規定，判決不適用法規或適用不當者，為違背法
    令；而判決有第243條第2項所列各款情形之一者，為當然違
    背法令。是當事人對於地方法院交通裁決事件之判決上訴，
    如依行政訴訟法第237條之9第2項準用第236條之2第3項、第
    243條第1項規定，以判決有不適用法規或適用不當為理由時
    ，其上訴狀或理由書應表明原判決所違背之法令及其具體內
    容；若係成文法以外之法則，應揭示該法則之旨趣，倘為司
    法院解釋或憲法法庭之裁判，則為揭示該解釋、裁判之字號
    或其內容。如以行政訴訟法第237條之9第2項準用第236條之
    2第3項、第243條第2 項所列各款情形為理由時，其上訴狀
    或理由書，應揭示合於該條項各款之事實。上訴狀或理由書
    如未依此項方法表明者，即難認為已對交通裁決事件之判決
    之違背法令有具體之指摘，其上訴自難認為合法。
二、上訴人於民國110年11月21日下午5時52分許，駕駛車牌號碼
    000-0000號自用小客車（下稱系爭車輛）行經新北市三重區
    臺一線中山高架橋往桃園方向過三重中正南路出口100公尺
    處，經民眾於110年11月22日檢具影片向新北市政府警察局
    三重分局（下稱舉發機關）提出檢舉，舉發機關員警查證後
    ，認上訴人有「非遇突發狀況，在車道中任意暫停」之違規
    行為，遂於110年12月10日製發新北市警交大字第CN2901057
    號舉發通知單予以舉發。嗣被上訴人審認上訴人有「非遇突
    發狀況，在車道中暫停」之違規事實，乃依道路交通管理處
    罰條例第43條第1項第4款、第63條第1項、第24條規定開立1
    11年6月29日北市裁催字第22-CN2901057號裁決書（下稱原
    處分），裁處上訴人罰鍰新臺幣18,000元，記違規點數3點
    ，並應參加道路交通安全講習。上訴人不服，提起行政訴訟
    。經原審法院以111年度交字第426號判決（下稱原判決）駁
    回。上訴人對原判決不服，遂提起本件上訴。
三、上訴意旨略以：上訴人係因被逼車、閃燈挑釁，當下才會如
    此氣憤難平，上訴人事後對自己之行為亦感到抱歉。又上訴
    人知道沒有畫面來證明自己所說的一切，才會尋求警察機關
    調閱監視器之畫面自清，且上訴人明明是被害人，卻要被裁
    處罰鍰、吊扣車牌。如今疫情嚴峻，系爭車輛是上訴人謀生
    、保護妻小之防線，懇請調閱檢舉人資料證明事實，並給予
    上訴人自新的機會等語。本院經核上訴人之上訴理由，無非
    重述其對原處分不服之理由，且係重述其在原審業經提出而
    為原判決摒棄不採之主張，並未具體指出原判決有何不適用
    法規或適用法規不當之情形，並揭示該法規之條項或其內容
    ，及合於行政訴訟法第237條之9第2項準用第236條之2第3項
    、第243條第2項所列各款之事實，難認對於原判決違背法令
    已有具體之指摘。依首開規定及說明，應認其上訴為不合法
    ，爰予以駁回。又本院為交通裁決事件之法律審，依行政訴
    訟法第237條之9第2項準用第236條之2第3項、第254條第1項
    之規定，應以地方法院交通裁決事件判決所確定事實為判決
    基礎，當事人在上訴審不得提出新事實、新證據或變更事實
    上之主張。是以，上訴人於上訴時聲請調閱檢舉人之資料，
    核與上開規定不符，本院無從斟酌，附此敘明。
四、據上論結，本件上訴為不合法，依行政訴訟法第237條之8第
    1項、第237條之9第2項、第236條之2第3項、第249條第1項
    前段、第104條、民事訴訟法第95條、第78條，裁定如主文
    。
中　　華　　民　　國　　111 　年　　12　　月　　13　　日
                    臺北高等行政法院第一庭
                              審判長法  官  蕭忠仁
                                    法  官  林麗真
                                    法  官  林秀圓
上為正本係照原本作成。
不得抗告。
中　　華　　民　　國　　111 　年　　12　　月　　21　　日
                                    書記官  張正清